臺灣臺中地方法院民事裁定           100年度司財管字第22號
聲  請  人  臺灣新光商業銀行股份有限公司
法定代理人  李增昌
代  理  人  王瑞彰
上列聲請人聲請選任被繼承人張受進遺產管理人事件，本院裁定
如下：
    主  文
選任康春田律師為被繼承人張受進之遺產管理人。
聲請程序費用由被繼承人張受進之遺產負擔。
    理  由
一、本件聲請意旨略以：聲請人對被繼承人張受進（男、民國39
    年4 月24日生、生前最後住所：臺中市○○區○○路612巷9
    號1 樓）生前邀同其妻張曾雪嬌為連帶保證人，向聲請人借
    款新臺幣（下同）92萬元，尚有本金663,887 元及遲延利息
    與違約金尚未清償，惟被繼承人張受進於96年1 月11日死亡
    ，其尚留有遺產，惟其繼承人均拋棄繼承，且親屬會議未於
    法定期間內選定遺產管理人，致遺產無人管理，爰依法聲請
    本院選任遺產管理人等語。並提出本院債權憑證、除戶戶籍
    謄本、繼承系統表、戶籍謄本及本院家事庭函等為證。
二、按繼承開始時，繼承人有無不明，而無親屬會議或親屬會議
    未於一個月內選定遺產管理人者，利害關係人得聲請法院選
    任遺產管理人；又先順序繼承人均拋棄其繼承時由次順序之
    繼承人繼承，其次順序繼承人有無不明或第四順序之繼承人
    均拋棄其繼承者，準用關於無人承認繼承之規定，民法第11
    78條第2項、第1176條第6項分別定有明文。
三、經查：聲請人主張其為被繼承人張受進之債權人，被繼承人
    張受進死亡後所有繼承人均已拋棄繼承，且親屬會議未於法
    定期間內選定遺產管理人等事實，業經聲請人提出前揭證據
    為證，復經本院依職權調取本院96年度繼字第599號、第186
    1 號及第2259號拋棄繼承事件卷宗核閱屬實，堪信為真實，
    揆諸首開規定，本件聲請人之聲請為有理由，應予准許。另
    聲請人主張由律師擔任本件遺產管理人。經本院徵詢康春田
    律師意願，康春田律師到庭表示同意擔任本件被繼承人張受
    進之遺產管理人（本院100年6月24日訊問筆錄參照）。本院
    審酌康春田律師為執業律師，非但具有專業知識及能力，且
    與被繼承人所遺遺產間無利害關係，若由其擔任本件之遺產
    管理人，定能秉持其專業倫理擔當此具公益性質之職務，並
    順利達成管理保存及清算遺產之任務。執此，本院認為由康
    春田律師（事務所設：臺中市○區○○路463 號）擔任被繼
    承人之遺產管理人，應屬妥適，爰選任之。
四、依非訟事件法第157條，裁定如主文。
中    華    民    國   100    年    7     月    28    日
                  家事法庭  司法事務官  許曉怡
以上正本係照原本作成
如對本裁定抗告須於裁定送達後10日內向本院提出抗告狀
中    華    民    國   100    年    7     月    28    日
                                書記官  廖于萱